【裁判字號】    97,訴,3356
【裁判日期】    980227
【裁判案由】    毒品危害防制條例
【裁判全文】
臺灣板橋地方法院刑事判決              97年度訴字第3356號
公  訴  人  臺灣板橋地方法院檢察署檢察官
被      告  己○○
選任辯護人  邱群傑律師
            許卓敏律師
            賴志凱律師
上列被告因違反毒品危害防制條例案件，經檢察官追加起訴（96
年度偵字第26731 號、97年度蒞追字第6 號），本院判決如下：
    主  文
己○○犯如附表所示之罪，各處如附表所示之宣告刑，應執行有
期徒刑壹拾陸年。販賣第一級毒品所得財物現金新臺幣伍仟捌佰
元沒收，如全部或一部不能沒收時，以其財產抵償之；扣案之門
號0000000000號行動電話壹支（含ＳＩＭ卡壹枚）沒
收。其餘被訴部分均無罪。
    事  實
一、己○○明知海洛因及甲基安非他命分別係屬毒品危害防制條
    例所定之第一、二級毒品，依法均不得販賣，先於民國96年
    4 、5 月間後之不詳時、地，以海洛因每公克新臺幣（下同
    ）3,500 至4,500 元、甲基安非他命每公克2, 000元至2,50
    0 元之代價，向真實姓名年籍不詳之成年人購入不詳數量之
    海洛因及甲基安非他命而持有之，復基於販賣第一、二級毒
    品海洛因及甲基安非他命以營利之犯意，並持用蘇恩平所有
    之門號0000000000行動電話，及己○○所有之門號00000000
    00號行動電話作為聯繫工具，依上開販入之價格，偷斤減兩
    後，分別於下述時間、地點販出弁利：
（一）於同年7 月18日2 時8 分許，丁○○以手機號碼00000000
      00撥打己○○持用之0000000000購買甲基安非他命，己○○遂與丁○○約定半公克1300元之價格，販賣甲基安非他
      命半克予丁○○，並利用某年籍不詳之人，於同日在臺北
      縣中和市南勢角之「麥當勞」餐廳前，將甲基安非他命1
      包交付予丁○○牟利。
（二）於同年7 月18日4 時51分許，因乙○○撥打電話至己○○
      持用0000000000號行動電話，己○○與乙○○約定1 公克
      甲基安非他命2500元之價格，販賣甲基安非他命予乙○○
      ，並於己○○位於臺北縣中和市○○路2 巷19號7 樓住處
      之樓下土地公廟前交付甲基安非他命1 包予乙○○牟利，
      惟乙○○尚未交付上開款項予己○○。
（三）於同年7 月20日12時4 分許，因丙○○撥打電話至己○○
      持用0000000000號行動電話，己○○與丙○○約定以1 小
      包海洛因1000元之價格，販賣1 小包海洛因予丙○○，並
      於臺北縣中和市○○路上之「好樂迪KTV 」對面交付海洛
      因1 小包予丙○○牟利。
（四）於同年8 月12日16時31分許，因甲○○撥打電話至己○○
      所有之0000000000號行動電話，代其真實姓名年籍不詳之
      成年友人向己○○購買甲基安非他命1 公克，己○○遂與
      甲○○約定以甲基安非他命1 公克3,500 元之價格，販賣
      1 公克甲基安非他命予甲○○之友人，而於同日在己○○
      位在臺北縣中和市○○路2 巷19號7 樓之住處樓下，將甲
      基安非他命1 包交付予甲○○載送前來之友人牟利。
二、嗣因警方已對己○○持用之門號0000000000、0000000000號
    行動電話實施通訊監察，於96年10月31日12時10分許，至臺
    北縣中和市○○路2 巷19號7 樓己○○住處執行搜索，並扣
    得海洛因殘渣袋1 只、分裝袋2 只、施用海洛因煙蒂5 支及
    門號0000000000、0000000000、0000000000、0000000000號
    行動電話（均含SIM 卡）4 支等物，始循線查悉上情。
三、案經臺北市政府警察局中山分局報告臺灣板橋地方法院地檢
    署檢察官偵查起訴。
    理  由
壹、證據能力：
一、被告己○○於本院審理時全部證據調查完畢後始突辯稱：伊
    於偵查中之所以會承認販毒，是因為警察在警詢時告知本件
    因有通訊監察譯文，若伊告不承認販毒可能不會獲得交保，
    伊的小孩就沒人照顧云云。按被告之自白，非出於強暴、脅
    迫、利誘、詐欺、疲勞訊問、違法羈押或其他不正之方法，
    且與事實相符者，得為證據，刑事訴訟法第156 條第1 項定
    有明文。依現階段刑事訴訟法規定警察代表國家偵查犯罪，
    依法其有詢問被告之權，原則上均能遵守法律規定，不致違
    法取供，且檢察官並無羈押被告之權，僅有聲請法院羈押被
    告之權，應為一般人民所知悉。易言之，檢察官是否聲請法
    院羈押，法院是否准許羈押聲請，均應依法律之規定，審酌
    是否有羈押之要件，此與被告己○○是否自白犯罪無關，被
    告對於上情難諉為不知。復以被告己○○於案發當時已將近
    30 歲 ，且精神狀況正常，應屬具有相當智識經驗之成年人
    ，而販賣毒品行為係警方極力查緝之嚴重犯罪行為，其刑責
    甚重（法定刑最高可為死刑），此為一般人所週知之事實，
    被告當時既為近30歲之智識健全之正常成年人，則其對自承
    販賣毒品犯行之後果，理應知之甚明，倘被告確屬無辜清白
    ，則其理當於警、偵訊時極力否認辯駁，以免無端遭受重刑
    追訴，始合常理，乃其竟謂其僅係因為求暫時獲交保，陷己
    入罪，故意承認不實之販賣第一、二級毒品犯行云云，顯與
    情理有重大悖謬，亦殊難想像，況被告於檢察官製作筆錄後
    ，仍向法院聲請羈押，並未獲得交保，被告應即知並未如員
    警所稱坦承犯行即可獲得交保，衡情被告於法院羈押庭時即
    應極力否認犯行，並向法院陳述有受警員利誘或詐欺抗辯之
    陳述，然查被告卻於本院羈押庭時仍維持坦承有販賣毒品之
    情。是被告上開所辯，並不足以採信。綜上足認被告己○○
    於偵查時之供述，依法自得作為證據，合先敘明。
二、按被告以外之人於審判外之言詞或書面陳述，除法律有規定
    者外，不得作為證據，刑事訴訟法第159 條第1 項定有明文
    。被告之選任辯護人為其爭執：證人裴家德、乙○○於警詢
    時之供述，係被告以外之人於審判外之言詞陳述，為傳聞證
    據。被告及選任辯護人亦就上開供述之證據能力於本院準備
    程序中提出爭執，復查無得例外取得證據能力之情況，故就
    欲以之直接或間接證明本案起訴犯罪事實成立與否一節，應
    無證據能力。
三、被告己○○之選任辯護人為其辯稱：證人乙○○、丙○○、
    戊○○及甲○○於偵查中之證述因未給予被告對質及詰問之
    機會，無證據能力云云。查上開證人於檢察官偵查時，經檢
    察官告以具結義務及偽證罪之處罰後，命證人朗讀結文後具
    結，於明確理解偽證罪之處罰規定後，仍為證述，且無顯不
    可信之情形，自得作為證據甚明。第按無證據能力之證據，
    固不得作為判斷之依據，其有證據能力者，亦須經合法調查
    程序，始得作為判斷之依據，此由刑事訴訟法第155 條第2
    項規定：「無證據能力、未經合法調查之證據，不得作為判
    斷之依據」自明。又刑事訴訟法第166 條以下規定之交互詰
    問，屬人證調查證據程序之一環，與證據能力係指符合法律
    規定之證據適格，亦即得成為證明犯罪事實存否之證據適格
    ，其性質及在證據法則之層次並非相同。而被告、辯護人詰
    問權之行使與否，係有權處分，如欲行使，則證人於審判中
    ，應依法定程序到庭具結陳述，並接受被告或辯護人等之詰
    問，其陳述始得作為認定被告犯罪事實判斷之依據（參照司
    法院釋字第582 號解釋），否則如未進行交互詰問之調查證
    據程序，讓被告或辯護人行使詰問權，則該有證據能力之證
    人陳述，即不得作為判斷之依據，惟其原有之證據能力並不
    因而喪失。再按偵查係採糾問原則，由檢察官主導，重在合
    目的性之追求，而「詰問」乃偵查程序之一部，除預料證人
    、鑑定人於審判時不能訊問之情形外，檢察官可視實際情況
    ，決定是否命被告在場，讓被告得親自詰問證人、鑑定人，
    此為刑事訴訟法第248 條所明定，故刑事訴訟法第159 條之
    1 第2 項所指得為證據之被告以外之人於偵查中向檢察官所
    為之陳述，其證據能力不因偵訊證人、鑑定人當時被告不在
    場，未親自詰問證人、鑑定人而受影響，僅於審判期日該證
    據須經合法調查（包括交互詰問程序），始得作為判斷之依
    據，至於其審判中之證詞與偵查中陳述不一時，何者為可採
    ，則屬證據證明力之問題（最高法院97年度台上字第603 號
    判決參照）。查本件證人乙○○、丙○○、戊○○、甲○○
    於偵查中之證述，固未經被告反對詰問，然被告嗣於本院準
    備程序時請求詰問上開證人，經本院於97年12月11日審理時
    行交互詰問，即應認有證據能力，是辯護人以上開證人於偵
    查中之證述，未經被告行使詰問，認無證據能力云云，依上
    開判決意旨，即無足採。
四、被告己○○之選任辯護人為其辯稱：監聽譯文中的括號中的
    文字為警察之臆測之詞應無證據能力，依照刑事訴訟法第16
    0 條之規定應無證據能力。然監聽譯文既係犯罪偵查機關對
    犯罪嫌疑人依法監聽電話所製作之通訊監察紀錄譯文，為該
    監聽電話錄音之「派生證據」，犯罪偵查機關自必須對於依
    法監聽犯罪嫌疑人之電話內容真實且翔實地一一紀錄，絕不
    可添加自己之意見。是以偵查卷附監聽譯文（亦即通話紀錄
    表）內以括號，即於通話紀錄表內另以括號所加註之文字等
    等，此之加註意見僅係犯罪偵查機關之人員自行加註之意見
    ，卻未說明加註上開文字憑據為何，是以，此之加註意見僅
    屬犯罪偵查機關個人之意見，故認此之加註文字並無證據能
    力。
貳、有罪部分：
一、訊據被告己○○固不否認0000000000、0000000000及000000
    0000號之手機號碼為其使用，並且曾經無償給予乙○○施用
    第二級毒品甲基安非他命，惟矢口否認有何販賣第1、2級毒
    品之犯行，辯稱：監聽譯文中打電話來的人，都是要向伊詢
    問毒品價格，丁○○是伊弟弟的朋友也是打電話來詢問毒品
    的價格，丙○○也是伊弟弟的朋友打電話來要跟伊要毒品，
    但伊自己吸食都不夠了，怎可能賣毒品給他們，伊亦無販賣
    毒品給「阿志」、「小奶」、「范范」、甲○○及戊○○等
    人云云。經查：
(一)、被告己○○偵查中自承販入毒品並偷斤減兩賺取差價，其於
    偵查中供述：「（問：對監聽譯文的內容，有何意見？）阿
    志、阿賓、中國、小奶、崁仔忠、『軟的』是海洛因，『八
    一』是指含袋重是0.65克至0.7 克，阿志那一次是要賣他
    3000元，有約地方後來沒有見到面；『硬的』是指安非他命
    ，都是在討論買賣毒品的事情。」、「（問：你海洛因、安
    非他命毒品進價多少錢？）海洛因1 公克是賣3500元至4500
    元，安非他命1 公克賣2000元至2500元，我進價也差不多是
    這種價錢，不過我偷斤減兩賺其中的差價。」、「（問：你
    從何時開始販賣毒品？）從96年4 、5 月間開始。」等語（
    見96年度偵字第26731 號偵查卷第54、55頁）；其於本院96
    年10月31日聲請羈押訊問時，亦自承有販第一、二級毒品之
    事實，其供述：「（問：為何偵查中承認販賣海洛因、安非
    他命？）經濟來源有限，我何來的錢，經常給人家請的話，
    我也不好意思，人家要的時候，就打電話給我，我就從中間
    挖一點起來自己使用，實際上我沒有賺錢，我只是挖一點來
    施用。」、「（問：是否有從中挖一點東西起來自己使用？
    ）是的，我是從中間挖一點東西起來自己使用。」、「（問
    ：海洛因的進價多少？）我拿的價錢不一定，是3500元至
    4500元，有時候也有5000元。」等語。雖被告於本院審理時
    翻異其詞，惟其於偵查中及本院羈押庭時之自白互核一致，
    應堪採認。
(二)、被告有於96年7 月18日以1300元的代價販賣半克的甲基安非
    他命予證人丁○○，證人丁○○於偵查中證述：「（問：96
    年7 月18日你以0000000000撥打行動電話要找蘇恩平何事？
    ）本來是要找蘇恩平買毒品，接電話的女生跟我說他不在，
    所以我就跟她問價格，『硬的』是安非他命，他問我要多少
    ，我就問他怎麼算，他就告訴我1 公克2500元，後來我跟她
    討價還價，他就說可以半公克可以算我1300元，不過我後來
    並沒有過去跟她交易毒品，大概是要約在南勢角麥當勞，我
    沒什麼印象，因為太遠了，我本來就沒有想要過去。」、「
    （問：為何96年7 月19日你又打電話跟對方說：『昨天送東
    西來那個是是誰，現在是你跟她一起在做嗎？恩平交給你們
    做了是嗎？』？）時間太久了，我真的沒印象」、「（問：
    蘇恩平後來不在臺北，你後來都跟誰買毒品？）我就打這個
    電話，有時男的接，有時女的接，我也不知道是誰。」、「
    （問：就監聽譯文內容看來，你96年7 月18日應該有跟電話
    中的女生買賣毒品成交，有無意見？）應該是，沒有意見。
    」等語（見96年度偵字第26731 號偵查卷第263 頁反面），
    其於審理時卻證稱：伊只是向被告己○○詢問安非他命的價
    格，在偵查中因為伊覺得檢察官很兇且咄咄逼人，所以才會
    那樣說云云。然查，證人丁○○於偵查時檢察官有為權利告
    知，並告以證人丁○○作偽證之刑法上處罰，並請證人丁○○簽名具結，並無非法取供等情事，係出於自由意志，而其
    於偵查時之陳述較接近案發時點，記憶應較為清晰，憑信性
    甚高，而當時未直接面對被告己○○，心理壓力較小，未受
    人情壓力等外力因素干擾，況證人丁○○於偵查中已坦承有
    施用甲基安非他命犯行，而衡諸一般社會經驗，一般社會大
    眾均知販賣毒品係重大犯罪，而證人丁○○與被告己○○間
    亦無仇恨，自無設詞誣陷之理，且所供並涉及本身犯罪之自
    白，應無甘冒身陷囹圄之危險而為虛偽陳述之可能，因此證
    人丁○○於審理時翻異其詞，顯屬事後迴護被告己○○之詞
    ，無足採信，應認證人丁○○於偵查中之證述較為可信。此
    外，佐以證人丁○○於96年7 月18日上午2 時8 分以0000
    000000號碼打給被告己○○0000000000之號碼之通話之監聽
    譯文為：
      「丁○○：我找『恩平』。
        己○○：ㄟ，他不在，你是誰？
        丁○○ ：我是『中國』。
        己○○ ：你要處理東西嗎？
        丁○○ ：是啊，我要『硬的』。
        己○○ ：你要多少？
        丁○○ ：怎麼算？
        己○○ ：1克25。
        丁○○ ：我拿一半，算1300可以嗎？
        己○○ ：好啦。
        丁○○ ：要去哪裡找你？
        己○○ ：南勢角麥當勞。
        丁○○ ：在那裡？
        己○○ ：在捷運站那裡。
        丁○○ ：我知道了，附近有一個夜市。」等內容，
    且證人丁○○另於96年7 月19日上午0 時3 分以0000000000
    號碼撥打被告己○○0000000000之號碼之通話之監聽譯文為
    ：
      「丁○○：我『中國』！今天打了一整天電話都沒人接。
        己○○：我在睡覺。
        丁○○：昨天送東西還那個是誰，現在是你跟他一起在
                做嗎？『恩平』交給你們做了是嗎？」等內容
   （見97年度偵字第2917號偵查卷第23頁）。
    ，可見被告己○○與證人丁○○於電話中約定海洛因數量及
    價格後，當日己○○即派人交付毒品甲基安非他命予證人丁○○，隔日丁○○再打電話與己○○確認，因此被告抗辯：
    丁○○係其弟弟之友人，來電僅係詢問伊毒品之價格云云，
    顯係事後佞飾之詞。
(三)、被告有於96年7 月18日販賣甲基安非他命1 公克予證人乙○○，證人乙○○於97年2 月15日偵查中證述：「（問：被告
    是否曾交付你安非他命？）有，96年8 、9 月間我打電話問
    她是否有安非他命，她說可以先拿一點給我施用，我和她約
    在她中和景平路的住處樓下拿給我，我沒拿錢給他。」、「
    （警詢時稱以1 克2500元代價向被告購買安非他命？）我沒
    有拿現金給被告，當時警方是問我1 克向被告拿多少，我的
    意思是說如果用錢跟她的話是2500元的價格。」（見同上偵
    查卷第123 頁），又於97年3 月21日偵查中證述：「（你的
    綽號為何？）崁仔忠。（0000000000是何人的電話?） 是蘇
    恩平的電話，可是都是己○○在用。（96年7 月18日是否有
    以公共電話撥打上開手機給己○○？）有，（提示通訊監察
    譯文，你撥打該通電話是何用意？）我是打電話跟他拿安非
    他自命要自己吃的，男生就是指安非他命，（該次拿多少安
    非他命？）1 公克安非他命（有沒有給他錢？）沒有，先欠
    著。（問：跟己○○購買毒的價碼1 公克是多少錢？）2500
    元，我已經跟他買過3 、4 次，只有這次事先欠著，還沒給
    他錢，前幾次都付清了，但那幾次交易的時間、地點我已經
    忘記了。（被錄到譯文這一次是約在何處交易毒品？）約在
    景平路他住處樓下的土地公廟前，（為何知道要跟己○○購
    買毒品？）因為當時蘇恩平在嘉義，我忘記是透過誰知道己○○那邊有毒品，所以我才跟己○○購買。」等語（見96年
    度偵字第26731 號偵查卷第238 頁），其於本院審理時復證
    述上情無訛（見本院97年12月11日審理筆錄第13頁），證人
    乙○○前後所述就下述通聯之毒品交易情節基本內容均一致
    ，應堪信實。
    而佐以證人乙○○於96年7 月18日上午4 時51分以00000000
    撥打與被告己○○持用手機門號0000000000號之通話之監聽
    譯文為：
      「己○○：你是『崁仔忠』。
        乙○○：ㄟ，你那邊有「男生」嗎？
        己○○：有啦！剩下1 克，你那邊全部都沒有了，是出
                給人家，還是怎樣？
        乙○○：我是要留一些給自己用的。
        己○○：我只剩下1 克而已，等早上再拿吧！還是你要
                過來拿這1 克。
        乙○○：你在3 樓嗎？
        己○○：沒有啦！在7 樓。
        乙○○：我到了打給你。
        己○○：對了！你之前都是向誰拿東西，向誰調東西，是
               『阿平』嗎？
        乙○○：跟『恩平』，因為『阿平』的東西都是放在『恩
                平』那裡，所以後來我都找『恩平』拿。
        己○○：我跟他們不相干的，因為『阿平』的東西都放在
               『恩平』那裡，所以算『恩平』都比較便宜，現
                在我手上這1克東西是『阿平』那邊的，拿了有點
                後悔。
        乙○○：東西不好嗎？
        己○○：不是，我不知道他會算我這種價錢。
        乙○○：他怎麼算給你？
        己○○ ：他算我1 克2000。
        乙○○ ：你跟他處理多少？
        己○○：好了我不想講了，你要過來拿嗎？
        乙○○：好啦，我過去。」等內容。
    又證人乙○○於96年7 月18日5 時24分以00000000撥打與被
    告己○○持用之手機門號0000000000號之通話內容為：
      「己○○：喂！你到了嗎？
        乙○○：我在土地公廟。
        己○○：你過來我家樓下，我馬上下去。
        乙○○：好啦。 」等內容
        （見97年度偵字第2917號偵查卷第23頁），
    可見證人乙○○係直接向被告己○○表示欲取得甲基安非他
    命之數量，被告己○○則立即允諾，雙方並進而約定交付地
    點，足認被告己○○確有販賣第二級毒品甲基安非他命予乙○○。
(四)、被告己○○於96年7 月20日與證人丙○○於電話中約定買賣
    第一級毒品海洛之數量及價格等情，證人丙○○於偵查中證
    述：「（問：是否於96年7 月20日中午12時4 分及18分時借
    用裴家德手機0000000000之門號撥打電話給己○○？）是。
    」、「（問：該通電話是否要找蘇恩平，而被己○○接到？
    ）是，該次是第一次與己○○接觸到，我本來都是找蘇恩平
    購買毒品，結果被己○○接到，我就說明來意，『先弄一張
    』意思就是購買1000元海洛因，本來約在中和市○○路的中
    華電信，後來約在好樂迪的對面，後我就以1000元代價向己○○購買1 小包，但是數量我不知道。」、「（問：是否後
    來皆找己○○購買毒品，沒有再找蘇恩平？）是，因為己○○跟我說她弟弟沒有在賣了，我每次跟己○○購買都是買10
    00元。」、「（問：毒品是否皆由己○○拿給你？）是，都
    是他親自拿給我的。」等語（見96年度偵字第26731 號偵查
    卷第243 頁反面），其於審理時證述：「（問：你在通話中
    ，有說到先弄一張，這是指什麼？）拿海洛因。」、「（問
    ：價格多少？）我向他拿的時候，他沒跟我收錢。」、「（
    問：為何你在偵查中說你以1000元的代價，向被告購買海洛
    因1 小包？）我當時開庭時，因為我打的都是同一支電話、
    、、（證人看卷約沈思一分鐘後仍沈默。）」、「（問：你
    後來是否有拿到1 小包海洛因？）有的。」、「（問：你之
    前在檢察官那裡所述內容是否實在？）實在。只是事情到現
    在距離很久了，我已經不記得了。」等語（見本院審理卷97
    年12月11日審判筆錄第17至19頁），證人於審理證述時語焉
    不詳並表示不記得了，復看卷沈思良久，因係證人之記憶因
    離案發時間較遠，已不復記憶所致，自以證人偵查中的證述
    較為實在足以採信。
    此外，並有證人丙○○於96年7 月20日中午12時4 分以手機
    門號0000000000號撥打被告己○○持用手機門號0000000000
    號之通話之監聽譯文：
      「丙○○：『恩平』！
        己○○：你是誰？
        丙○○：我『阿德』。
        己○○：找他有事嗎？
        丙○○ ：先弄1 張。
        己○○ ：什麼時候會到？
        丙○○ ：要到哪裡你要跟我講ㄟ？
        己○○ ：一樣。
        丙○○ ：到『中華電信』嗎？
        己○○ ：我馬上過去了。
        丙○○ ：好啦。」
    二人於96年7月20日中午12時18分之通話內容
      「丙○○ ：我到了，在『中華電信』。
        己○○ ：我們到上次那個地方。
        丙○○ ：上次哪個地方你要跟我講，不然我不知道。
        己○○ ：『好樂迪』對面。
        丙○○ ：好啦！我知道，我馬上到，你幾分鐘會到。
        己○○ ：5 分鐘內。
        丙○○ ：是你要出來嗎？我有看過你嗎？
        己○○ ：是的，我穿白色衣服。
        丙○○ ：好啦！我騎白色50機車。
        己○○：好啦。」等語（見97年度偵字第2917號偵查卷
        第26頁），足認被告有販賣第一級毒品予證人丙○○並
        已完成交易。
(五)、被告己○○於96年8 月12日販賣甲基安非他命予證人甲○○
    之友人，證人甲○○於偵查中證述：「（提示卷附監聽譯文
    ，問：是否於96年8 月12日以蔣偉翔0000000000之手機撥打
    電話給己○○及胡翰袁？）是。」、「（問：96年8 月12日
    撥打電話給己○○做何事？）因為我朋友要1 公克的安非他
    命，我打電話跟他說，他擔心錢會先拿到，還是東西要先給
    那個人，我跟他說，我會先把錢收到，在跟他拿東西。」、
    「（問：你如何知道己○○在賣毒品？）因為我去他家時有
    看到他在買賣毒品，比較熟的朋友會到他家，一手交錢一手
    交貨，所以我問他，我朋友要是否可以跟她拿，他跟我說看
    情況，所以我朋友若需要就跟她說。」、「（問：96年8 月
    12日打電話給己○○的該次電話，後來是在哪裡成交的交易
    ？）這是同一天在他中和市○○路2 巷19號7 樓的家樓下成
    交，是己○○親自拿毒品下來，我則帶該名朋友到場，錢由
    該名朋友交給己○○，詳細時間我忘記了，好像是以3500元
    成交，因為時間太久了我不確定，朋友的名字我忘記了。」
    等語（見96年度偵字第26731 號偵查卷第261 頁反面），其
    於本院審理時證述：伊在偵查中因為害怕自己會被起訴轉讓
    毒品罪，因此在偵查中為上述的證述云云。然查，證人甲○○於偵查中，檢察官均有為權利告知，並告以證人甲○○作
    偽證之刑法上處罰，並請證人甲○○簽名具結，並無非法取
    共等情事，係出於自由意志，而其於偵查時之陳述較接近案
    發時點，記憶應較為清晰，憑信性甚高，而當時未直接面對
    被告己○○，心理壓力較小，未受人情壓力等外力因素干擾
    ，且衡諸一般社會經驗，一般社會大眾均知販賣毒品係重大
    犯罪，而證人甲○○與被告己○○間亦無仇恨，且有親戚關
    係，自無設詞誣陷之理，且所供並涉及幫助施用毒品犯罪之
    自白，應無甘冒身陷囹圄之危險而為虛偽陳述之可能，因此
    證人甲○○於審理時翻異其詞，顯屬事後迴護被告己○○之
    詞，無足採信，應認證人甲○○於偵查中之證述較為可信。
    佐以證人甲○○於96年8 月12日下午4 時31分以手機門號00
    00000000撥打被告己○○所持手機號碼0000000000號通話之
    監聽譯文：
      「甲○○：我那個朋友確定要拿1個。
        己○○：什麼時候要？
        甲○○：等一下她下班，就去拿錢。
        己○○：她等一下會過去那裡？
        甲○○：不會，我會叫人先過去收錢。
        己○○：好，看你收好再來拿，還是怎樣？
        甲○○：你可以先給我一點嗎？
        己○○：可以啦。
        甲○○：反正等一下處理，我會以現金跟你處理好。
        己○○：好啦。」（見97年度偵字第2917號偵查卷第31
        頁），足認被告與證人甲○○有完成此次之毒品交易。
(六)、第按販賣毒品罪之成立，以行為人主觀上有營利意圖為必要
    （67年台上字第2500號、69年台上字第1675號判例參照），
    即須行為人以牟取利益為目的。第按毒品甲基安非他命及海
    洛因，本無一定之公定價格，是其各次買賣之價格，當亦各
    有差異，而或隨供需雙方之資力、關係之深淺、需求之數量
    、貨源之充裕與否、販賣者對於資金之需求程度，以及政府
    查緝之態度，進而為各種不同之風險評估，而為機動性之調
    整，是其價格標準，自非一成不變，且販賣者從各種「價差
    」或「量差」或「純度」謀取利潤方式，亦有差異，然其所
    圖利益之非法販賣行為目的，則屬相同，並無二致。因之販
    賣之利得，除經被告坦承犯行，或價量均達到明確外，委難
    查得實情，職是之故，縱未確切查得販賣賺取之實際差價，
    但除別有事證，足認係按同一價格轉讓，確未牟利外，尚難
    執此認非法販賣之事證有所不足，致知過坦承者難辭重典，
    飾詞否認者反得逞僥倖，而失情理之平；且上開毒品價格昂
    貴，取得不易，凡為販賣之不法勾當者，苟無利可圖，應無
    甘冒被查緝法辦重刑之危險，平白無端義務為該買賣之工作
    ，是其販入之價格較諸售出之價格低廉，而有從中賺取買賣
    差價牟利之意圖及事實，應屬合理之認定。查被告己○○本
    身即有施用第二級毒品甲基安非他命，對於甲基安非他命價
    格昂貴，取得不易，且毒品交易為政府檢警機關嚴予取締之
    犯罪，法律並就此懸有重典處罰，當知之甚稔，且被告己○○於偵查時自承：伊從96年4 、5 月間開始販入安非他命及
    海洛因，並偷斤減兩賺其中的差價；又於本院96年10月31日
    聲請羈押訊問時自承因其經濟來源有限，所以會從中挖一點
    毒品使用，業如前述，是被告己○○即係因有利可圖，始有
    冒險交付毒品甲基安非他命及海洛因之意願，雖本院無從確
    認被告販賣所得之利潤，然以本案而言，被告與證人丁○○
    、乙○○、丙○○、甲○○等人間既非親故至交，苟無利得
    ，豈會甘冒重刑之風險，與之相約交付毒品之理，是被告交
    付甲基安非他命、海洛因予上開之人，並收取如事實欄所述
    之對價，堪認被告有販賣甲基安非他命、海洛因營利之情，
    甚為明顯。
(七)、綜上所述，本件事證已甚明確，被告犯行堪以認定，應依法
    論科。
二、論罪科刑：
(一)、按海洛因及甲基安非他命係毒品危害防制條例第2 條第2 項
    第2 款所列之第一、二級毒品。核被告己○○所為，係犯毒
    品危害防制條例第4 條第1 項之販賣第一級毒品罪及同條第
    2 項之販賣第二級毒品罪。被告己○○販賣前後非法持有海
    洛因級甲基安非他命之低度行為，為販賣之高度行為所吸收
    ，不另論罪；被告己○○利用某年籍不詳之人實施事實欄一
    （一）所示之販賣第二毒品犯行，為間接正犯（本件尚乏積
    極證據足資認定被告己○○與該年籍不詳之人具有共同正犯
    關係），又被告己○○所為如事實欄之各次販賣第一、二級
    毒品之犯行，犯意各別，應分論併罰之。另公訴人雖認被告
    己○○與同案被告胡翰袁就販賣第一、二級毒品犯行，有犯
    意聯絡及行為分擔，然查，被告己○○堅決否認有與胡翰袁
    共同販賣毒品，且遍查全卷之各次監聽譯文內容，只有一通
    對話與胡翰袁有關（即如下述參、四(四)之監聽譯文），而該
    次對話內容為證人甲○○與胡翰袁之對話，而依證人甲○○
    於偵查中之證述，其證稱該次對話內容係向同案被告胡翰袁
    購買毒品，惟並未證述己○○有參與該次犯行（見96年度偵
    字第26731號偵查卷第252頁），此外卷內其餘各次監聽譯文
    內容，均僅止於己○○與其餘購買毒品者之對話，自難認被
    告己○○與胡翰袁有共同販賣毒品之犯意聯絡及行為分擔，
    公訴人認被告己○○與胡翰袁有共同販賣毒品云云，似有誤
    會。另被告販賣毒品予證人丁○○，交付毒品之人真實姓名
    無從查知，且因無證據得知該人是否對被告販賣毒品乙節係
    知情，故不論以共犯，附此敘明。
(二)、而販賣第一、二級毒品之法定刑分別為「死刑或無期徒刑；
    處無期徒刑者，得併科新臺幣一千萬元以下罰金」，「無期
    徒刑或7 年以上有期徒刑，得併科新臺幣7 百萬元以下罰金
    」，然同為販賣毒品之人，其原因動機不一，犯罪情節未必
    盡同，或有大盤毒梟者，亦有中、小盤之分，甚或僅止於吸
    毒者友儕間為求互通有無之有償轉讓者亦有之，其販賣行為
    所造成危害社會之程度自屬有異，法律科處此類犯罪，所設
    之法定最低本刑卻同為「死刑或無期徒刑」，不可謂不重，
    於此情形，倘依其情狀處以有期徒刑，即足以懲儆，並可達
    防衛社會之目的者，自非不可依客觀之犯行與主觀之惡性二
    者加以考量其情狀，是否有可憫恕之處刑，以符合罪刑相當
    原則，據此，本件被告並無販賣毒品前科，就被告所販賣之
    甲基安非他命及海洛因重量尚屬非鉅，次數亦非多，已取得
    財物僅5800元，與多次、大量出售甲基安非他命、海洛因，
    以賺取巨額價差者，尚屬有別，其以情節論，惡性容非重大
    不赦，並其初次犯此重罪，若科處最輕本刑死刑或無期徒刑
    ，尚嫌過重，實屬情輕法重，在客觀上足以引起一般之同情
    ，容有堪資憫恕之處，爰就被告前揭所為販賣第一、二級毒
    品罪部分，均依刑法第59條規定酌減其刑。
(三)、爰審酌販賣行為乃煙毒禍害之源，其源不斷，則流毒所及，
    非僅多數人之生命、身體受其侵害，且社會、國家之法益亦
    不能免，當非個人一己之生命、身體法益所可比擬，以及被
    告販賣甲基安非他命之次數為3 次，海洛因則為1 次，販賣
    毒品之數量尚屬非鉅，暨其素行良好，有臺灣高等法院被告
    前案紀錄表1 份可憑，智識程度（高中畢業），及其犯罪之
    動機、目的、手段、販賣甲基安非他命、海洛因，影響國民
    身心健康及社會治安，犯罪所生危害非輕，惟所販賣及查獲
    毒品之數量尚非甚巨，以及於本院審理時未坦承犯行之態度
    等一切情狀，分別量處如主文所示之刑，並定其應執行之刑
    。
三、沒收部分：
  按毒品危害防制條例第19條第1 項：「犯同條例第四條至第
    九條、第十二條、第十三條或第十四條第一項第二項之罪者
    ，其供犯罪所用或因犯罪所得之財物均沒收之，如全部或一
    部不能沒收時，追徵其價額或以其財產抵償之」，係採義務
    沒收主義，故販賣毒品所得之金錢，如能認定確係販賣毒品
    所得之款項，均應宣告沒收，不以當場搜獲扣押者為限（最
    高法院93年臺上字第2670號判決意旨參照），是販賣毒品所
    用之物或所得之金錢，無論已否扣案，如仍屬存在，即應依
    法沒收。本件被告販賣第一、二級毒品之所得現金共5800元
    ，為被告販賣上揭毒品所得之財物，應依毒品危害防制條例
    第19條第1 項之規定宣告沒收，如全部或一部不能沒收時，
    以被告之財產抵償之。
  又扣案之行動電話4 支，其中0000000000號行動電話，為被
    告己○○所有供其聯絡販賣毒品使用之物，爰依毒品危害防
    制條例第19條第1 項之規定，宣告沒收之。至0000000000、
    0000000000號行動電話2 支，無具體事證證明與本案販賣毒
    品犯行有關，無從依法宣告沒收，而0000000000號行動電話
    1 支，則為被告己○○之夫胡翰袁所有並供其使用，亦經證
    人胡翰袁陳述在卷，既無具體事證證明與本案販賣或轉讓毒
    品犯行有關，亦無從依法宣告沒收。至未扣案之門號000000
    0000號行動電話1 支，雖為被告己○○供其聯絡販賣毒品使
    用之物，惟為案外人蘇恩平所有，亦不宣告沒收，附此敘明
    。
  至為警扣得之含有海洛因殘渣袋1 只及施用海洛因之煙蒂5
    支、分裝袋2 只，因被告自承有施用海洛因之情形，且無具
    體事證證明與本案販賣毒品犯行有關，無從依法宣告沒收銷
    燬及沒收，附此敘明。
參、無罪部分：
一、公訴意旨略以：被告胡翰袁與己○○明知海洛因、安非他命
    及MDMA（俗稱搖頭丸）係毒品危害防制條例第2 條第2 項第
    1 、2 款所規定之第一、二級毒品，不得販賣，竟共同基於
    販賣第一級毒品海洛因、第二級毒品安非他命及MDMA之犯意
    ，先於不詳時、地，由己○○以海洛因每公克新臺幣（下同
    ）3,500 至4, 500元、安非他命每公克2,000 元至2,500 元
    及MDMA每顆不詳價格之代價，向真實姓名年籍皆不詳之成年
    人購入海洛因、安非他命及MDMA不詳數量持有，並由胡翰袁
    以0000000000號行動電話門號及己○○以0000000000、0000
    000000號行動電話門號作為販毒聯絡使用，而欲依上開販入
    價格偷斤減兩後販出牟利，遂分別於(一)民國96年7 月17日9
    時1 分許，因真實姓名年籍不詳綽號「阿志」之人撥打電話
    至己○○所持用0000000000號行動電話向其購買海洛因，己○○遂與「阿志」約定以海洛因1 小包（毛重0.65至0.7 公
    克）3, 000元之價格，販賣1 小包海洛因予「阿志」牟利；
    (二)同年7 月18日3 時47分許，因真實姓名年籍不詳綽號「小
    奶」之人撥打電話至己○○所持用0000000000號行動電話向
    其購買海洛因，己○○遂與「小奶」約定以海洛因不詳數量
    1,000 元之價格，販賣不詳數量之海洛因予「小奶」，並約
    定於同日在臺北縣中和市南勢角之「麥當勞」餐廳前，將海
    洛因交付予「小奶」牟利；(三)同年8 月12日8 時21分許，因
    戊○○撥打電話至己○○所持用0000000000號行動電話向其
    購買毒品，遂與戊○○約定以MDMA每顆400 元之價格，販賣
    MDMA4 顆予戊○○，而將4 顆MDMA交付予「阿弟仔」，由「
    阿弟仔」將上開毒品送至址設臺北市○○街23之1 號之友萊
    飯店內，交付予戊○○牟利；(四)同年8 月12日12時21分許，
    因甲○○撥打電話至胡翰袁所持用0000000000號行動電話，
    代其真實姓名年籍不詳綽號「范范」之友人向胡翰袁購買安
    非他命1 公克，胡翰袁遂與甲○○約定以安非他命1 公克3,
    500 元之價格，販賣1 公克安非他命予甲○○之友人，而於
    同日在其與己○○位在臺北縣中和市○○路2 巷19號7 樓之
    住處樓下，將安非他命交付予甲○○載送前來之友人牟利；
    嗣經警於97年1 月8 日15時許，持搜索票至胡翰袁與己○○
    位在臺北縣中和市○○路2 巷19號7 樓之住處內查獲，因認
    被告胡雅惠所為，涉犯毒品危害防制條例第4 條第1 、2 項
    之販賣第一、二級毒品罪嫌。
二、按犯罪事實應依證據認定之，無證據不得認定其犯罪事實；
    又不能證明被告犯罪者，應諭知無罪之判決，刑事訟訴法第
    154 條第2 項、第301 條第1 項分別定有明文。次按刑事訴
    訟法上所謂定犯罪事實之證據，係指足以認定被告確有犯罪
    行為之積極證據而言，該項證據自須適合於被告犯罪事實之
    認定，始得作為斷罪之資料，而認定不利於被告之事實，須
    依積極證據，苟積極證據不足為不利於被告事實之認定時，
    即應為有利於被告之認定，更不必有何有利之證據；事實審
    法院對於證據之取捨，依法雖有自由判斷之權，然積極證據
    不足證明犯罪事實時，被告之抗辯或反證縱屬虛偽，仍不能
    以此資為積極證據應予採信之理由；最高法院29年上字第31
    05號、30年上字第482 、816 號分別著有判例可資參照。且
    刑事訴訟上證明之資料，無論其為直接證據或間接證據，均
    須達於通常一般之人均不致於有所懷疑，而得確信其為真實
    之程度，始得據為有罪之認定，若其關於被告是否犯罪之證
    明未能達此程度，而有合理性懷疑之存在，致使無從形成有
    罪之確信，根據「罪證有疑、利於被告」之證據法則，即不
    得遽為不利被告之認定，最高法院亦著有76年度台上字第49
    86號判例意旨可資參照。再我國刑事訴訟制度業已修正為以
    當事人進行主義為主，職權進行主義為輔，檢察官立於原告
    之地位，其對於被告之犯罪事實，本負有積極舉證之義務，
    且刑事被告原無自證無罪之義務，其在訴訟上所為之辯解，
    只須達於對起訴事證提出合理質疑之程度為已足，檢察官如
    對於被告所為之辯解仍有爭執，即應依照刑事訴訟法第161
    條之規定，自負積極舉證之責，合先敘明。
三、公訴人認被告己○○涉有上開販賣第一、二級毒品罪嫌，無
    非係以被告己○○於偵查中供述自己持用之行動電話門號
    000000 0000 、0000000000及000000000 與阿志、小奶、戊○○及甲○○討論買賣海洛因、MDMA、安非他命之事實，及
    證人戊○○及甲○○於偵查中之證述，被告己○○及胡翰袁
    使用之行動電話門號0000000000、0000000000及0000000000
    號與「阿志」、「小奶」、證人戊○○及證人甲○○及其他
    不詳姓名年籍之人之通話內容譯文，扣案之門號0000000000
    、000000 0000 、0000000000、0000000000、0000000000號
    行動電話（各含SIM 卡1 枚）為其主要論據。
四、訊據被告己○○固不否認0000000000、0000000000及000000
    0000號之手機號碼為其使用，惟堅詞否認有何販賣第一、二
    級毒品之犯行，辯稱：監聽譯文中「阿志」打電話來要拿海
    洛因，但伊只是敷衍他，沒有與他約見面，都是要向伊詢問
    毒品價格，「小奶」打電話來要1000元海洛因，當時伊敷衍
    他約在南勢角的麥當勞，後來伊手機關機也沒去，戊○○打
    電話來問搖頭丸的價錢，伊沒有辦法拿到，所以沒有交搖頭
    丸給她，也沒有販賣毒品給「范范」之人等語。經查：
(一)、就被告己○○被訴販賣第一級毒品予綽號「阿志」與「小奶
    」部分，被告己○○與「阿志」與「小奶」監聽譯文部分如
    下：
      「 阿志 ：『恩平』在嗎？我『阿志』。
         己○○ ：他不在，他在南部。
         阿志 ：你那邊可以處理嗎？
         己○○ ：可以啦！你要什麼？
         阿志 ：要「軟的」
         己○○ ：多少？
         阿志 ：八一，你知不知道？
         己○○ ：有啦。
         阿志 ：3000，你要算我多少？
         己○○ ：八一都是3000。
         阿志 ：他有帶電話下去嗎？
         己○○ ：有啦！『恩平』要我留下你的電話。
         阿志 ：你有嗎？在那裡？
         己○○ ：有啦！在好樂迪。
         阿志 ：好啦！你電話要接ㄟ。
         己○○ ：好啦。」、
      「 小奶：我『小奶』。
         己○○：對不起忘了打給你。
         小奶：沒關係，我要處理1。
         己○○ ：1 什麼，男嗎？
         小奶：女，1張，約在哪裡見？
         己○○ ：麥當勞。
         小奶 ：哪裡麥當勞？
         己○○：南勢角那個。」等語
    （見97年度偵字第2917號偵查卷第20、23頁）
    從上述監聽譯文可知被告有與「阿志」及「小奶」接洽約定
    買賣毒品之數量及價格，然並無其他證據顯示被告與「阿志
    」及「小奶」有交付毒品之事實，自難據此認定被告有交付
    毒品予「阿志」及「小奶」並已完成交易。
(二)、次按刑事訴訟法第154 條，此項禁止推定罪狀之法則，並非
    僅為被告個人之訴訟利益而設，尤其重在發現真實以求國家
    刑罰權之正確行使，若無足可證明被告從事犯罪構成要件行
    為之積極證據，無論假定某一被告為犯人而命其自證無罪，
    藉以過濾及鎖定特定犯罪人，或推測被告涉及某項罪名，而
    依其自辯過程，蒐求該被告生活經歷資料，藉以判斷其究竟
    有無構成特定犯罪，俱非法之所許。而查本件「阿志」、「
    小奶」縱有與被告商談購買海洛因毒品，惟無證據證明被告
    確有交付毒品予「阿志」、「小奶」，已如前述，又縱認二
    人係向被告索取毒品，惟在社會生活經驗上，合理上原因非
    一，無從以有人向被告索取毒品，即忖度對方係涉及金錢交
    易之買賣毒品要約行為，蓋對方向被告索取毒品之原因，原
    因可能係對方不知買賣毒品之管道，請被告幫忙代為買毒品
    ，亦有可能雙方是無償轉讓毒品行為，而其中所涉犯罪構成
    要件各不相同，惟究不能以有人向被告索取毒品而逕任意推
    定被告即有販賣毒品海洛因之犯行，致違刑事訴訟法發覺真
    實之原則。本件因無法取得「阿志」、「小奶」等人之證詞
    ，且查無其他積極證據足以證明被告確有販賣海洛因予「阿
    志」、「小奶」之犯行，自難僅憑被告未能指明證明方法之
    資料以供調查，即持為認定犯罪之論據，而遽論以販賣第一
    級毒品罪責。
(三)、次查，依被告己○○於96年8 月12日上午8 時57分許，以手
    機門號0000000000號撥打證人戊○○0000000000號通話之監
    聽譯文：
      「己○○：要幾顆？
        戊○○：4 顆，沒關係你東西拿著、放著，我們同事隨
               時都會要。
        己○○：他們1顆拿350。
        戊○○：350還OK，你是拿什麼的？
        己○○：他們拿350，我一樣可以他們350ㄟ。
        戊○○：你東西是什麼？
        己○○：我們是紫色的。
        戊○○：紫色的，不是很好。
        己○○：你們要綠色的。
        戊○○：不是，你們現在拿的不是十字的嗎？
        己○○：不是阿！是星星的、橘色的。
        戊○○：是軟的，還是硬的？
        己○○：我不知道，我又不碰這個的，你們同事都是拿
                什麼的？
        戊○○：拿海尼根的，是我要拿，而且我要好的，因為
                我也要玩。
        己○○：你們在家嗎？
        戊○○：我們在「有萊飯店」，臺北市○○街與農安街
                ，沒有在家理，我們四個人在外面玩，都是同
                事。
        己○○：你們海尼根是綠色的。
        戊○○：對阿！有沒有要送過來？
        己○○：那麼遠，那送過去要收車錢。
        戊○○：一件400嗎？
        己○○：好啦！到時候再打給你。」
    被告己○○於96年8 月12日上午9 時5 分許，以手機門號00
    00000000號撥打證人戊○○0000000000號通話之監聽譯文：
      「己○○：你們K要不要？
        戊○○：不用，他們下面有了。
        己○○：下面有了。
        戊○○：沒關係，妳先跟大盤調，放著也不會壞，上面
                下面都調，有時候我同事都會玩，像前幾天我
                同事『可欣』問我有沒有東西，上面的。
        己○○：好啦！你們何時會到？
        戊○○：我可能叫『瘦猴』去嗎。」
    證人戊○○於96年8 月12日上午9 時59分許，以手機門號00
    00000000號撥打被告己○○0000000000號通話之監聽譯文：
      「戊○○：出門了沒？
        己○○：出門了，我找『阿弟仔』去，他到了會打電話
                給妳。
        戊○○：打那一支？
        己○○：打0986那支。
        戊○○：好，妳地址給他吧？
        己○○：有。」
    被告己○○於96年8 月12日下午1 時49分許，以手機門號00
    00000000 號撥打證人戊○○0000000000號通話之監聽譯文
    如下：
      「己○○：你東西拿到了嗎？
        戊○○：拿了大家都沒有感覺，更何況我吞了2 件還是
                沒有感覺。
        己○○：可是這是『恩平』的，『恩平』有請人家試過
                ，說可以ㄟ。
        戊○○：奇怪了，我本來吞1 件沒有感覺，又吞了第2
                件，已經過了2 小時，我還是這樣子。
        己○○：妳都是用什麼？海尼根嗎？
        戊○○：對阿！其實也沒有針對哪一批，只是妳這一批
                我們幾個吞了都沒有感覺。
        己○○：你們太大隻了，之前『蘇恩平』拿一批不行，
                這批換過了，『恩平』有拿給人家試，說可以
                ，這樣晚一點我看別人那邊有別種的，我再拿
                給你們，就補這次沒有效的。
        戊○○：這一次主要是朋友向我調的，而且他又沒感覺
                。
        己○○：我看有沒有別的，就補這次沒有效的，如果拿
                到的話，再給你，就再約時間。
        戊○○：好啦！我跟朋友講不好意思。」等內容觀之（
    見97年度偵字第2717號偵查卷第28至30頁），證人戊○○等
    拿到搖頭丸服用後都沒有感覺，即使吞了兩顆也沒有感覺，
    則即使被告確有交付毒品與戊○○，也因為沒有藥效，而未
    能確認被告所交付之物是否含有MDMA之第二級毒品之成分，
    是被告所交付予戊○○之東西，是否為MDMA即有可疑。況證
    人戊○○於偵查中證述：「（問：你姊夫曾經拿毒品給你過
    幾次？）沒有。」等語（見97年度偵緝字第62 3號偵查卷第
    124 頁），於審理時復證述：「（問：既然你們還要繼續玩
    ，是否有請己○○拿搖頭丸給你們？）我是向己○○詢問價
    錢，也有問到，但那個人沒有送搖頭丸過來。」、「（問：
    己○○當時是向誰問？）我不知道」、「（問：那個人沒有
    送搖頭丸過來，是否還有打電話追問己○○原因？）之後好
    像是綽號阿弟仔的人或是我姊夫說要送來，但是後來沒有送
    來。」等語（見97年訴字第3356號審理卷97年12月11日審判
    筆錄第28頁）。是被告是否有交付證人戊○○MDMA毒品亦有
    疑義，此外復查無其他積極證據足認被告有販賣MDMA與戊○○之事實。
(四)、末查，依96年8 月12日上午8 時21分監聽譯文中甲○○以手
    機0000000000撥打證人胡翰袁0000000000號通話之監聽譯文
    內容如下：
      「甲○○：我啦！胡翰袁：ㄟ，要什麼？
        甲○○ ：我要弟弟。
        胡翰袁 ：多少？
        甲○○ ：1 個。
        胡翰袁 ：1 克就對了，好。
        甲○○：對啊！我現在去載他，1個女的。
        胡翰袁：好啦。」（見97年度偵字第2917號偵查卷第33
        頁）。
    該段監聽錄音經本院於97年10月24日勘驗之結果，確認與甲○○對話之人為男性，並非被告己○○之錄音，有97年10月
    24日勘驗筆錄1 份可憑，故該監聽譯文是否能作為認定被告
    己○○販賣第二級毒品事實之證據，即有疑義。況證人甲○○於偵查中證稱：「（問：96年8 月12日你又以0000000000
    打電話給胡翰袁，做何事？）也是要買毒品，也是我朋友要
    1 公克的安非他命，價格大概也是3500元，一樣也是在他家
    樓下成交，我都是將朋友直接載來他家樓下，該名朋友的綽
    號叫『范范』，真實姓名我不知道。」、「（既然都是己○○負責買賣的細節，為何於96年8 月12日你打電話給胡翰袁
    ，胡翰袁可以決定買賣的價格？）電話有時是胡翰袁接的，
    但是都是己○○決定買賣的價格，所以他告訴胡翰袁價格，
    胡翰袁就可以直接告訴我是否可以成交。」等語（見96年度
    偵字第26731 號偵查卷第252 頁反面），其於本案審理時改
    稱：伊沒有在電話中約定安非他命的價格，與胡翰袁接觸的
    過程中被告己○○也沒有參與等語（見本院審理卷97年12月
    11日審判筆錄第21頁），是就上開通聯譯文對話毒品交易情
    節，被告己○○是否確有與胡翰袁有犯意聯絡，即有可疑，
    是證人甲○○之上開證詞亦不足為不利被告之認定。
(五)、綜上所述，本院尚難單憑證人甲○○、戊○○上述之證詞，
    而在別無其他積極客觀補強證據可資證明證人甲○○、戊○○之證詞確屬實在之情況下，遽認被告確有販賣上開海洛因
    、甲基安非他命、MDMA之犯行。從而，檢察官所提被告有如
    上述之販賣第一、二級毒品犯行之證據，無從使本院形成無
    合理懷疑之心證。此外，復查無其他積極證據足資證明被告
    確有與胡翰袁有如上述之共同販賣第一、二級毒品予「阿志
    」、「小奶」戊○○及甲○○之犯行，揆諸前揭說明，自應
    為被告無罪之諭知，以免冤抑。
據上論斷，應依刑事訴訟法第299 條第1 項前段、第301 條第1
項前段，毒品危害防制條例第4 條第1 項、第4 條第2 項、第19
條第1 項，刑法第11條前段、第59條、第51條第5 款，判決如主
文。
本案經檢察官陳姿雯到庭執行職務。
中    華    民    國    98    年    2     月    27    日
                  刑事第二庭    審判長法  官  王屏夏
                                      法  官  王偉光
                                      法  官  吳幸娥
上列正本證明與原本無異。
如不服本判決，應於判決送達後10日內敘明上訴理由，向本院提
出上訴狀 (應附繕本) ，上訴於臺灣高等法院。其未敘述上訴理
由者，應於上訴期間屆滿後20日內向本院補提理由書「切勿逕送
上級法院」。
                                書記官  蕭佩宜
中    華    民    國    98    年    2     月    27    日
附表：
┌──┬──────┬─────────┬─────┬─────────────────┐
│編號│犯罪時間    │犯罪地點          │毒品買受人│宣告刑及沒收部分                  │
├──┼──────┼─────────┼─────┼─────────────────┤
│1   │96年7 月18日│臺北縣中和市南勢角│丁○○    │販賣第二級毒品，處有期徒刑參年陸月│
│    │2時8分許    │之「麥當勞」餐廳前│          │賣毒品所得新臺幣壹仟參佰元沒收之，│
│    │            │                  │          │如全部或一部不能沒收時，以財產抵償│
│    │            │                  │          │之。                              │
├──┼──────┼─────────┼─────┼─────────────────┤
│2   │96年7 月18日│臺北縣中和市○○路│乙○○    │販賣第二級毒品，處有期徒刑參年陸月│
│    │4 時51分許  │2 巷19號7 樓住處樓│          │。                                │
│    │            │下土地公廟前      │          │                                  │
├──┼──────┼─────────┼─────┼─────────────────┤
│3   │96年7 月20日│臺北縣中和市○○路│丙○○    │販賣第一級毒品，處有期徒刑拾伍年陸│
│    │12時4 分許  │上之「好樂迪KTV 」│          │月，販賣毒品所得新臺幣壹仟元沒收之│
│    │            │對面              │          │，如全部或一部不能沒收時，以財產抵│
│    │            │                  │          │償之。                            │
├──┼──────┼─────────┼─────┼─────────────────┤
│4   │96年8 月12日│臺北縣中和市○○路│甲○○之友│販賣第二級毒品，處有期徒刑參年陸月│
│    │16時31分許  │2 巷19號7 樓住處樓│人        │，販賣毒品所得新臺幣參仟伍佰元沒收│
│    │            │下                │          │之，如全部或一部不能沒收時，以財產│
│    │            │                  │          │抵償之。扣案之行動電話門號○九八九│
│    │            │                  │          │0000000支，沒收。          │
└──┴──────┴─────────┴─────┴─────────────────┘
附錄本案論罪科刑法條全文：
毒品危害防制條例第4條
製造、運輸、販賣第一級毒品者，處死刑或無期徒刑；處無期徒
刑者，得併科新臺幣1千萬元以下罰金。
製造、運輸、販賣第二級毒品者，處無期徒刑或7年以上有期徒
刑，得併科新臺幣7百萬元以下罰金。
製造、運輸、販賣第三級毒品者，處5年以上有期徒刑，得併科
新臺幣5百萬元以下罰金。製造、運輸、販賣第四級毒品者，處3
年以上10年以下有期徒刑，得併科新臺幣3百萬元以下罰金。
製造、運輸、販賣專供製造或施用毒品之器具者，處1年以上7年
以下有期徒刑，得併科新臺幣1百萬元以下罰金。
前五項之未遂犯罰之。


司法院資訊處製作；財團法人民間司法改革基金會備份。
